臺灣彰化地方法院刑事判決　　　　　　　 94年度易字第822號
公　訴　人　臺灣彰化地方法院檢察署檢察官
被　　　告　甲○○
上列被告因妨害公務案件，經檢察官提起公訴（九十四年度偵字
第三六五一號），本院判決如下：
    主  文
甲○○對於公務員依法執行職務時，施強暴，處拘役參拾日，如
易科罰金，以參佰元折算壹日；又於公務員依法執行職務時，當
場侮辱，處拘役貳拾日，如易科罰金，以參佰元折算壹日。應執
行拘役肆拾日，如易科罰金，以參佰元折算壹日。緩刑貳年。
    事  實
一、甲○○於民國九十四年五月五日晚間十時十五分許，在彰化
    縣北斗鎮○○街八一號前之樹林內，因行跡可疑為彰化縣警
    察局北斗分局北斗派出所警員吳銘發、黃登崇上前臨檢盤查
    ，甲○○心有不滿，明知吳銘發、黃登崇係依法執行臨檢勤
    務之公務員，竟仍基於侮辱公務員之犯意而當場對於執行公
    務之吳銘發、黃登崇以「狗眼看人低」等語侮辱之。嗣警員
    吳銘發欲以妨害公務現行犯逮捕甲○○時，甲○○不從，另
    起妨害公務之犯意，與吳銘發發生拉扯，並左手握拳朝吳銘
    發胸部毆打二次而施加強暴，因吳銘發身著防彈背心，幸未
    成傷，並與警員黃登崇共同制伏查獲。
二、案經彰化縣警察局北斗分局報告臺灣彰化地方法院檢察署檢
    察官偵查起訴。
    理  由
一、訊據被告甲○○矢口否認涉有上揭犯行，辯稱：案發當時伊
    正於樹林內解尿，警察來後態度很不好，不聽伊解釋，所以
    伊才對警察說「不要狗眼看人低」，並沒有要侮辱警察的意
    思，而且伊並沒有毆打警察云云。惟查，上揭犯罪事實，業
    據證人吳銘發、林世陽、黃恆賢於警詢、偵查中證述明確，
    核與本院勘驗被告妨害公務錄音光碟之結果相符，並有監察
    譯文表一份及現場照片七張附卷可參。又被告以「狗眼看人
    低」一詞辱罵警員，實已暗指警員為狗，顯然已使警員感覺
    難堪受辱；再被告於警詢時已自承曾抗拒警員之逮捕之情，
    則其因而對於警員施以強暴手段，當與常情無違，何況被告
    確有毆打、拉扯警員吳銘發乙節，迭據證人吳銘發、林世陽
    、黃恆賢證述甚詳，足徵被告前揭所辯均係事後卸責之詞，
    不足採信。綜上，本件事證已臻明確，被告上揭妨害公務之
    犯行，應堪認定。
二、核被告甲○○所為，係犯刑法第一百四十條第一項之侮辱公
    務員罪、第一百三十五條第一項之妨害公務罪。又被告侮辱
    公務員之行為，並非對於公務員依法執行職務時施強暴之方
    法行為，而對於公務員依法執行職務時施強暴，亦非侮辱公
    務員之當然結果，且在客觀上，兩者亦無不可分離之直接密
    切關係，殊無方法結果之牽連關係，故被告所犯上開二罪之
    間，堪認犯意各別，行為不同，罪質互異，客觀上亦無何牽
    連關係，應予分論併罰（最高法院八十八年度台非字第一六
    ○號判決同此意旨可供參照）。另查刑法第一百四十條侮辱
    公務員罪，屬妨害國家公務之執行，為侵害國家法益，並非
    侵害個人法益之犯罪，如同時對於公務員二人以上依法執行
    職務時，當場侮辱，仍屬單純一罪，並無刑法第五十五條所
    謂「想像競合犯」之法例適用（最高法院八十五年度台非字
    第二三八號判決意旨參照），故被告甲○○雖同時侮辱兩位
    警員，惟仍僅論以一個侮辱公務員罪，附此敘明。末查，被
    告於行為時已屆滿八十歲，應依刑法第十八條第三項之規定
    減輕其刑。爰審酌被告法治觀念薄弱、漠視公務員依法執行
    職務之權責、事後仍飾詞卸責、未見其悔意，並兼衡及被告
    年事已高、尚無不良之前科素行、且未造成嚴重之損害等一
    切情狀，就其所犯二罪各量處如主文所示之刑，並定其應執
    行刑及諭知易科罰金之折算標準。查被告未曾受有期徒刑以
    上刑之宣告，有臺灣彰化地方法院檢察署刑案資料查註紀錄
    表及臺灣高等法院被告全國前案紀錄表在卷可稽，且其已年
    逾八十歲，經此偵、審及科刑之教訓當知警惕而無再犯之虞
    ，故本院認其宣告刑，以暫不執行為適當，爰併諭知緩刑二
    年，以啟自新。
據上論斷，應依刑事訴訟法第二百九十九條第一項前段，刑法第
一百三十五條第一項、第一百四十條第一項、第五十一條第六款
、第四十一條第一項前段、第十八條第三項、第七十四條第一款
，罰金罰鍰提高標準條例第一條前段、第二條，判決如主文。
本案經檢察官林士富到庭執行職務。
中　　華　　民　　國　　94　　年　　12　　月　　20　　日
                        臺灣彰化地方法院刑事第三庭
                            審判長法官    李進清
                            法      官    王昌鑫
                            法      官    紀佳良
以上正本證明與原本無異。
如不服本判決，應於判決送達後十日內，向本院提出上訴狀。（
應附繕本）
中　　華　　民　　國　　94　　年　　12　　月　　22　　日
                                書記官    陳錫威
附錄論罪科刑法條：
刑法第一百三十五條第一項：
對於公務員依法執行職務時，施強暴脅迫者，處三年以下有期徒
刑、拘役或三百元以下罰金。
刑法第一百四十條第一項：
於公務員依法執行職務時，當場侮辱，或對於其依法執行之職務
公然侮辱者，處六月以下有期徒刑、拘役或一百元以下罰金。
